臺灣高等法院刑事判決
110年度上易字第212號
上  訴  人  臺灣新北地方檢察署檢察官
被      告  梁心龍




上列上訴人因被告詐欺案件，不服臺灣新北地方法院109年度易
字第253號，中華民國109年12月10日第一審判決(起訴案號：臺
灣新北地方檢察署108年度偵續字第395號)，提起上訴，本院判
決如下：
    主  文
上訴駁回。                                              
    事實及理由
一、經本院審理結果，認第一審以被告梁心龍犯刑法第339條第1
    項之詐欺取財罪(共2罪)，各判處有期徒刑6月、拘役30日，
    並均諭知易科罰金折算之標準為新臺幣1,000元折算1日，並
    諭知未扣案之犯罪所得新臺幣(下同)15萬5,000元沒收或追
    徵等旨，認事用法及量刑均無不當，宣告沒收或追徵，亦合
    於法律規定，應予維持，並引用第一審判決書記載之事實、
    證據及理由（如附件）。
二、檢察官上訴意旨略以：㈠被告係假藉不同理由，反覆向告訴
    人詐騙取款，對告訴人財產法益侵害甚鉅，被告本案所為實
    應予非難。從而，原審審酌被告詐欺犯行致告訴人所受財產
    上損害，及迄今尚未與告訴人達成和解及賠償，且犯後否認
    犯行，態度欠佳等一切情狀，然僅判決判處被告有期徒刑6月及
    拘役30日，顯難達刑罰教育之功能，量刑尚欠允當。㈡被告前
    於104年12月間，亦向他人謊稱得受託辦理補繳公司稅金及
    變更公司負責人登記云云，而收取費用35萬元，經臺灣臺北
    地方檢察署以106年度偵緝字第954號案件提起公訴，並經臺
    灣臺北地方法院於106年10月31日以106年度審簡字第1854號
    判決判處有期徒刑6月，緩刑3年，此有全國刑案資料查註表
    及前述判決影本1份存卷可證，固未構成累犯，然足見被告歷
    經前案偵審程序猶未改正，欠缺正確之謀生觀念，且對於刑
    罰之回饋力薄弱，原審判決未審酌及此，其刑之輕重顯然失
    衡，自難認原審判決妥適云云。
三、惟按量刑輕重，係屬事實審法院得依職權自由裁量之事項，
    苟其量刑已以行為人之責任為基礎，並斟酌刑法第57條各款
    所列情狀，而未逾越法定刑度或有濫用權限情事，即不得任
    意指為違法（最高法院75年台上字第7033號裁判、98年度台
    上字第5002號判決意旨參照）。申言之，量刑係法院就繫屬
    個案之整體評價，為事實審法院得依職權裁量之事項，量刑
    判斷當否之準據，應就判決之整體觀察為綜合考量，不可摭
    拾其中片段，遽予評斷。又刑法第57條第5款所謂「犯罪行
    為人之品行」之規定，此所謂「犯罪行為人之品行」，包括
    行為人之前科紀錄及品格，就其前科紀錄部分而言。因刑法
    第57條各款規定之量刑標準，有與「犯罪或犯罪行為」本身
    有關者（如犯罪之動機、目的；犯罪所受之刺激；犯罪手段
    ；犯罪行為人與被害人之關係；犯罪行為人違反義務之程度
    ：犯罪所生之危害），或屬「犯罪行為人」個人或與之有關
    之量刑標準（如犯罪行為人之生活狀況；犯罪行為人之品行
    ；犯罪行為人之智識程度：犯罪後之態度）。而「犯罪行為
    人之品行」僅為刑之酌科量刑因子之一。是以法院於個案量
    刑時，斟酌行為人上述狀況，併同刑法第57條其他各款予以
    整體觀察後，綜合考量其所犯之罪之宣告刑，縱未明載其中
    某特定款項事由，亦非得指摘法院量刑漏未審酌上述事項。
    原判決已敘明「審酌被告不以正途取財，竟利用告訴人對其
    之信任、欲投資獲利、同情被告因罹癌需要開刀費用之心態
    ，以上揭謊言對之詐騙，致告訴人分別受有17萬5,000元、2
     萬元之損失，被告行徑大膽惡劣，犯罪動機、目的，俱無
    足憫，且犯後猶延續謊言，矢口否認詐騙(按：被告於本院
    準備程序，業已認罪在卷)，雖然被告已經與告訴人達成和
    解，但至原審言詞辯論期日亦僅賠償4萬元(按：本院審理終
    結之日亦同)，難認被告犯罪態度良好，亦難認其確有悔意
    ，暨審酌其犯罪動機、目的、手段，自述高中畢業之教育程
    度，目前從事業務工作，有一個國中二年級的女兒需要扶養
    (見原審易字卷第215頁，本院卷第81至82頁)等一切情狀，
    就被告所犯2罪，分別量處有期徒刑6月、拘役30日，並均諭
    知易科罰金折算標準」等旨，係以被告之責任為基礎，具體
    審酌刑法第57條所列各款情狀，在罪刑原則下適正行使其量
    刑之裁量權，且就刑法第57條各款事由詳為審酌並敘明理由
    ，既未逾越法定刑度，亦無濫用自由裁量之權限，是原審就
    被告所犯上開各罪，所量處之刑尚屬適法，無違比例原則，
    並無顯然失出或有失衡平之情，要難指為違法。檢察官以上
    開情詞指摘原審量刑過輕，為無理由，應予駁回。
四、被告經合法傳喚，無正當理由不到庭，爰不待其陳述逕行判
    決。
五、據上論結，應依刑事訴訟法第373條、第368條、第371條，
    判決如主文。
本案經檢察官歐蕙甄提起公訴，檢察官高肇佑提起上訴，檢察官
孟玉梅到庭執行職務。
中　　華　　民　　國　　110 　年　　4 　　月　　20　　日
                  刑事第二十一庭審判長法　官  許宗和
　　　　　　　　　                    法　官  黃玉婷
　　　　　　　　　                    法　官  黃惠敏
以上正本證明與原本無異。
不得上訴。
                                      書記官  吳錫欽
中　　華　　民　　國　　110 　年　　4 　　月　　21　　日